臺灣板橋地方法院刑事判決　　　　　　　　　　　　　九十三年度訴字第八五五號
　　公　訴　人　臺灣板橋地方法院檢察署檢察官
　　被　　　告　甲○○
右列被告因違反毒品危害防制條例案件，經檢察官提起公訴（九十三年度核退毒偵字
第二五三號），經訊問被告為有罪陳述後，依簡式審判程序審理，並判決如左：
    主  文
甲○○施用第一級毒品，累犯，處有期徒刑捌月。
    事  實
一、甲○○前於民國九十一年六月間，因竊盜罪，經本院於九十一年六月十七日，以
    九十一年度板簡字第九一八號判決判處有期徒刑六月確定，已於九十二年四月七
    日執行完畢。又於九十一年九月間，因贓物罪，經本院於九十一年九月十二日，
    以九十一年度板簡字第一三三四號判決判處罰金一千元，如易服勞役，以三百元
    折算一日，已於九十二年四月四日易服勞役執行完畢。又於九十一年十二月間，
    因竊盜罪，經本院於九十一年十二月三十日，以九十一年度易字第二六二一號判
    決判處有期徒刑四月確定，嗣於九十二年十一月十一日執行完畢。又於九十二年
    間，因竊盜罪，經本院於九十二年十一月四日，以九十二年度易字第二六０七號
    判決判處有期徒刑八月確定，現尚在執行中（以上判處罰金部分及現尚在執行部
    分不構成累犯）。復於九十二年間，因施用第一級毒品海洛因案件，經本院以九
    十二年度毒聲字第一一六０號裁定送觀察、勒戒，於九十二年五月二日執行完畢
    後，認無繼續施用毒品之傾向，由臺灣板橋地方法院檢察署檢察官於九十二年五
    月三十日，以九十二年度毒偵字第一二七０號為不起訴處分確定。猶不知悔改，
    其明知海洛因係毒品危害防制條例第二條第一款所定之第一級毒品，依法不得施
    用、持有，竟於前案觀察、勒戒執行完畢釋放後五年內，基於施用第一級毒品海
    洛因之犯意，於九十三年二月二十四日下午二、三時許，在臺北縣板橋市○○路
    二百三十巷二號一百零九號室友人住處內（起訴書誤載為不詳地點，應予更正）
    ，以將海洛因摻入香煙內，以火點燃香煙吸食之方式，施用第一級毒品海洛因一
    次。嗣為警於九十三年二月二十四日下午五時三十分許，在臺北縣板橋市○○路
    二百三十巷二號一百零九號室查獲（另同時查獲張桄源等四人，另由臺灣板橋地
    方法院檢察署檢察官偵辦）。甲○○經警於九十三年二月二十五日凌晨三時二十
    五分許採取尿液送驗結果，檢體呈鴉片類嗎啡陽性反應，始悉上情。
二、案經臺北縣政府警察局蘆洲分局報告臺灣板橋地方法院檢察署檢察官偵查起訴。
    理  由
一、按刑事訴訟法於九十二年二月六日修正公布，依該法第二百八十四條一規定，除
    簡式審判程序及簡易程序案件外，第一審應行合議審判，復依同法第二百七十三
    條之一第一項規定，除被告所犯為死刑、無期徒刑、最輕本刑為三年以上有期徒
    刑之罪或高等法院管轄第一審案件者外，於第一次審判期日前之準備程序進行中
    ，被告先就被訴事實為有罪之陳述時，審判長得告知被告簡式審判程序之旨，並
    聽取當事人、代理人、辯護人及輔佐人之意見後，裁定進行簡式審判程序。經核
    被告甲○○所犯係死刑、無期徒刑、最輕本刑為三年以上有期徒刑以外之罪，其
    於準備程序中就被訴事實為有罪之陳述，經法官告知簡式審判程序之旨，並聽取
    公訴人、被告之意見後，本院爰依上開修正公布施行之刑事訴訟法規定，合議裁
    定由受命法官獨任進行簡式審判程序，合先敘明。
二、右揭犯罪事實，業經被告甲○○於本院審理時坦承不諱，且被告於九十三年二月
    二十四日下午五時三十分許為警查獲後採集尿液，送鑑驗後，其檢驗結果呈鴉片
    類陽性反應，確認檢驗結果呈嗎啡陽性反應，此有臺灣檢驗科技股份有限公司九
    十三年三月八日出具之濫用藥物尿液檢驗報告、臺北縣政府警察局蘆洲分局查獲
    毒品危害防制條例案涉嫌人尿液體檢編號對照表各一紙附卷可佐，是被告前開不
    利於己之自白核與事實相符，堪以認定。又被告前因施用第一級毒品海洛因案件
    ，經本院以九十二年度毒聲字第一一六０號裁定送觀察、勒戒，於九十二年五月
    二日執行完畢後，認無繼續施用毒品之傾向，由臺灣板橋地方法院檢察署檢察官
    於九十二年五月三十日，以九十二年度毒偵字第一二七０號為不起訴處分確定等
    情，有上開不起訴處分書、臺灣高等法院被告全國前案記錄表、臺灣板橋地方法
    院檢察署刑案資料查註紀錄表各一份附卷足按。被告顯係於前案施用毒品經觀察
    、勒戒執行完畢釋放後，五年內再犯本件施用第一級毒品罪，本件事證已臻明確
    ，應予依法論科。
三、查毒品危害防制條例業於九十二年六月六日經立法院修正通過，總統於九十二年
    七月九日公布，並自九十三年一月九日開始施行。本件被告行為時已在新法施行
    後，自應適用新法，而不生新舊法比較之問題，合先敘明。核被告甲○○所為，
    係犯修正後毒品危害防制條例第十條第一項之施用第一級毒品海洛因罪。其持有
    第一級毒品之低度行為，為施用第一級毒品之高度行為所吸收，均不另論罪。查
    被告曾有如事實欄之前科紀錄，有臺灣高等法院被告全國前案紀錄表、臺灣板橋
    地方法院檢察署刑案資料查註記錄表各一紙附卷可按，其於刑之執行完畢後五年
    內，再犯本件有期徒刑以上之刑之罪，為累犯，應依刑法第四十七條之規定加重
    其刑。爰審酌被告甲○○前經送觀察、勒戒後，而為不起訴處分確定之寬典，猶
    應知所惕勵，對於施用毒品之違法性及可罰性，應有明確而強烈之認識，詎其不
    知悛悔，復行施用海洛因，戕害自己身心健康，兼衡其智識程度、犯罪動機、目
    的、施用期間長短、頻率，及犯後態度等一切情狀，爰量處如主文所示之刑，以
    示懲儆。至扣案之注射針筒一支、生理食鹽水一支，雖係自被告身上所查獲，然
    被告否認為其所有，辯稱係幫友人謝志明購買而持有，衡諸被告於警詢、檢察官
    偵訊及本院審理時均供述一致，且被告係將海洛因摻入香煙內，以火點燃香煙吸
    食之方式施用第一級毒品海洛因，被告上開所辯應可採信；另該等物品亦非專供
    施用毒品之器具，爰不另為沒收之諭知，附此敘明。
據上論斷，應依刑事訴訟法第二百七十三條之一第一項、第二百九十九條第一項前段
，毒品危害防制條例第十條第一項，刑法第十一條前段、第四十七條，判決如主文。
本案經檢察官王家春到庭執行職務。
中　　　華　　　民　　　國　　九十三　　年　　　七　　　月　　二十九　　日
                                  臺灣板橋地方法院刑事第七庭
                                      法  官  侯　志　融
右正本證明與原本無異。
如不服本判決，應於判決送達後十日內，向本院提出上訴狀。
                                      書記官  吳　進　安
中　　　華　　　民　　　國　　九十三　　年　　　七　　　月　　二十九　　日
附表本案論罪科刑法條全文：
毒品危害防制條例第十條
施用第一級毒品者，處六月以上五年以下有期徒刑。
施用第二級毒品者，處三年以下有期徒刑。
